臺灣高等法院刑事判決
110年度交上易字第225號
上  訴  人  
即  被  告  吳政榮



上列上訴人即被告因公共危險案件，不服臺灣新北地方法院110
年度審交易字第279號，中華民國110年5月11日第一審判決（起
訴案號：臺灣新北地方檢察署110年度偵字第94號），提起上訴
，本院判決如下：
    主  文
上訴駁回。
    犯罪事實
一、吳政榮於民國109年11月27日中午12時許，在新北市○○區○○
    路0段00號3樓B室之居所內，食用摻有米酒之麻油腰子後，
    其吐氣所含酒精濃度已逾達每公升0.25毫克以上，竟仍於同
    日下午1時47分前某時許，自上開飲酒處，騎乘車號000-000
    0號之普通重型機車上路，欲前往桃園市龜山區一帶應徵工
    作，其於同日下午1時47分許，行經新北市林口區公園路129
    號前，因與張賀勛所騎乘之車號000-000號普通重型機車發
    生碰撞（張賀勛未受有傷害），經警到場處理，發現吳政榮
    滿身酒氣，而於同日下午2時25分許，測得其吐氣中所含酒
    精濃度達每公升0.55毫克，而查悉上情。
二、案經新北市政府警察局林口分局報告臺灣新北地方檢察署檢
    察官偵查起訴。 
    理  由
壹、證據能力部分：
一、按被告以外之人於審判外之言詞或書面陳述，除法律有規定
    者外，不得作為證據。另按被告以外之人於審判外之陳述，
    雖不符合同法第159條之1至第159條之4之規定，然經當事人
    於審判程序同意作為證據，法院審酌該言詞陳述或書面陳述
    作成時之情況，認為適當者，亦得為證據。當事人、代理人
    或辯護人於法院調查證據時，知有第159條第1項不得為證據
    之情形，而未於言詞辯論終結前聲明異議者，視為有前項同
    意，刑事訴訟法第159條第1項、第159條之5分別定有明文。
    該條立法意旨在於傳聞證據未經當事人之反對詰問予以核實
    ，原則上先予排除，惟若當事人已放棄反對詰問權，於審判
    程序中表明同意該等傳聞證據可作為證據；或於言詞辯論終
    結前未聲明異議，基於尊重當事人對傳聞證據之處分權，及
    證據資料愈豐富，愈有助於真實發見之理念，且強化言詞辯
    論主義，使訴訟程序得以順暢進行，上開傳聞證據亦均具有
    證據能力。查本件被告以外之人於審判外之言詞或書面陳述
    屬傳聞證據部分，檢察官、被告於本院並未爭執證據能力，
    且迄於言詞辯論終結前亦未聲明異議，復本院認其作成之情
    形並無不當情形，經審酌後認為適當，均應認於本案有證據
    能力。
二、另本件認定事實引用之卷內其餘非供述證據部分資料，並無
    證據證明係公務員違背法定程序取得，且被告亦未於言詞辯
    論終結前表示無證據能力，應可作為本件之證據。
貳、實體方面
一、認定犯罪事實所憑證據及認定之理由
  ㈠上訴人即被告吳政榮於犯罪事實一所載時、地酒後駕車之事
    實，業據被告於警詢、偵訊及原審均自白認罪（見新北檢11
    0年度偵字第94號卷《下稱偵94卷》第16至17、69至70頁，原
    審卷第42、47頁）。並經證人張賀勛於警詢中陳述車禍過程
    在卷可查（見偵94卷第19至21頁）。
　㈡且有道路交通事故調查報告表、道路交通事故調查報告表㈠、
    ㈡（見偵94卷第27、29至31頁）；道路交通事故當事 人酒精
    測定紀錄表（見偵94卷第33頁）；舉發違反道路交通管理事
    件通知單（見偵94卷第35頁）；現場照片10張（見偵94卷第
    37至45頁）；車輛領回之委託書（見偵94卷第47頁）；新北
    市政府警察局道路交通事故當事人登記聯單（見偵94卷第49
    頁）；呼氣酒精測試器檢定合格證書（見偵94卷第51頁）；
    機車駕駛人資料、車輛詳細資料報表（見偵94卷第55至57頁
    ）附卷可稽。是認被告之任意性自白內容與事實相符，堪足
    採為真實。
　 ㈢綜上所述，本案事證明確，被告酒後駕車犯行，堪予認定，
     自應依法予以論罪科刑。
二、論罪
  ㈠核被告所為，係犯刑法第185條之3第1項第1款之駕駛動力
　　交通工具而吐氣所含酒精濃度達每公升0.25毫克以上罪。
　㈡刑之加重事由 
    被告前於104年間，因酒後駕車之公共危險案件，經臺灣士
    林地方法院於105年5月17日以105年度交簡上字第9號判處有
    期徒刑4月確定，並於105年12月7日執行完畢等情，有本院
    前案紀錄表、在監在押全國紀錄表附卷可按，其於有期徒刑
    執行完畢後，5年內故意再犯本案有期徒刑以上之罪，為累
    犯。另參酌司法院釋字第775號解釋意旨，審酌被告前有酒
    後駕車之故意犯罪執行完畢，卻未能謹慎守法，故意再犯本
    案酒後駕車犯行，顯見其刑罰反應力甚為薄弱，本院認本案
    加重最低本刑尚無罪刑不相當之情形，其人身自由並未因此
    遭受過苛之侵害，依刑法第47條第1項之規定，加重其刑。
三、駁回上訴之理由
　㈠原審審理結果，認被告罪證明確，適用刑法第185條之3第1 
    項第1款、第47條第1項等規定，審酌被告有前開酒後駕車之
    公共危險罪前科紀錄，素行不佳（構成累犯部分，不予重複
    作為量刑之評價事由），猶不知悔改，明知服用酒類，對意
    識能力具有不良影響，如酒後駕車，對一般往來之公眾及駕
    駛人自身皆具有高度危險性，竟漠視自身安危，且罔顧公眾
    安全，於服用酒類後其吐氣酒精濃度達每公升0.55毫克，仍
    貿然駕駛動力交通工具行駛於道路上，危害道路交通往來之
    安全，其所為實屬不當，應予非難；惟兼衡被告犯後坦承犯
    行，並自陳其因身體健康狀態不佳，致經濟狀況陷入困境，
    現以臨時工為業，月收入約新臺幣（下同）20,000元，暨其
    犯罪之動機、目的、手段、高職畢業之智識程度（見被告之
    個人戶籍資料查詢結果）等一切情狀，量處有期徒刑5月，
    並諭知以1,000元折算1日之易科罰金折算標準。經核原判決
    認事、用法並無違法或不當，業已斟酌刑法第57條各款所列
    情狀，量刑之宣告亦稱妥適，而未逾越法定刑度，符合比例
    原則。
　㈡按刑事審判旨在實現刑罰權之分配的正義，故法院對有罪被
    告之科刑，應符合罪刑相當之原則，使輕重得宜，罰當其罪
    ，以契合社會之法律感情，此所以刑法第57條明定科刑時應
    審酌一切情狀，尤應注意該條所列10款事項以為科刑輕重之
    標準，俾使法院就個案之量刑，能斟酌至當。而量刑輕重係
    屬事實審法院得依職權自由裁量之事項，苟已斟酌刑法第57
    條各款所列情狀而未逾越法定刑度，不得遽指為違法，最高
    法院72年度台上字第6696號判決先例可資參照。查被告前
　　有酒後駕車之公共危險犯行，先後經法院判處拘役30日、有
    期徒刑3月、4月等情，有本院被告前案紀錄表及刑事判決在
    卷可按（見本院卷第25至32頁），是被告顯然輕忽酒後駕車
    所可能造成之潛在性危險，亦無視社會上對於酒駕行為之容
    忍度甚低，而原判決關於科刑之部分，既已依刑法第57條各
    款所列情狀加以審酌，已如前述，客觀上並無明顯濫權或失
    之過重之情形，亦未違反比例原則，核無違法或不當之處，
    從而，被告以獨居老人、積欠債務為由提起上訴，並請求給
    予勞動服務云云，認無理由，應予駁回　。　
參、被告經合法傳喚，無正當理由不到庭，爰不待其陳述逕行判
    決。
據上論斷，應依刑事訴訟法第371條、第368條，判決如主文。
本案經檢察官徐千雅提起公訴，檢察官孫冀薇到庭執行職務。
中　　華　　民　　國　　110 　年　　9 　　月　　23　　日
              　  刑事第二十三庭審判長法　官  許永煌
　　　　　　　　　　　　　　　　　    法　官  吳定亞
　　　　　　　　　　　　　　　　　    法　官  黃美文
以上正本證明與原本無異。
不得上訴。
                                　    書記官  李逸翔
中　　華　　民　　國　　110 　年　　9 　　月　　23　　日
附錄：本案論罪科刑法條
刑法第185條之3第1項：
駕駛動力交通工具而有下列情形之一者，處2 年以下有期徒刑，
得併科20萬元以下罰金：
一、吐氣所含酒精濃度達每公升零點二五毫克或血液中酒精濃度
    達百分之零點零五以上。
二、有前款以外之其他情事足認服用酒類或其他相類之物，致不
    能安全駕駛。
三、服用毒品、麻醉藥品或其他相類之物，致不能安全駕駛。